臺灣臺北地方法院刑事裁定　　　　　　　　　　　　　九十二年度訴字第一二八號
　　上　訴　人
　　即　被　告　甲○○
　　選任辯護人　李初東律師
右列上訴人因偽造文書案件，不服本院中華民國九十三年七月十六日所為之判決，提
起上訴，本院裁定如左：
    主  文
上訴駁回。
    理  由
一、上訴意旨略以：「一、上訴人即被告甲○○孤身獨居，致原審判決未能及時收受
    ，郵務士又未於住屋門前張貼領取通知，故該判決書遲至上（九）月二十七日，
    經管區○○○街派出所）告知後，始得領得：：二、原審對被告與告訴人間之金
    錢往來及清償協定等均未查明，遽予論罪科刑，難令被告折服，依法上訴，期證
    清白：：」等語。
二、按提起上訴，應於送達判決後十日內為之，刑事訴訟法第三百四十九條規定甚明
    。又送達於應受送達人之住、居所、事務所或營業所，不獲會晤應受送達人或其
    他有辨別事理能力之同居人或受僱人者，得將文書寄存送達地之自治或警察機關
    ，並作送達通知書兩份，一份黏貼於應受送達人住、居所、事務所或營業所門首
    ，另一份置於該送達處所信箱或其他適當位置，以為送達。寄存送達，自寄存之
    日起，經十日發生效力，刑事訴訟法第六十二條準用民事訴訟法第一百三十八條
    第一項、第二項之規定。而民事訴訟法第一百三十八條所規定之寄存送達，限於
    不能依同法第一百三十六條及第一百三十七條規定為送達者，始得為之，且其送
    達之處所，為應受送達人實際之住、居所、事務所或營業所。且依該條所為之寄
    存送達，除須將應送達之文書寄存送達地之自治或警察機關外，並須製作送達通
    知書，記明寄存文書之處所，黏貼於應受送達人之住、居所、事務所或營業所門
    首，俾應受送達人知悉寄存之事實，前往領取，二者缺一均不能謂為合法之送達
    ，最高法院亦著有六十四年台抗字第四八一號判例足參。
三、經查：本件上訴人住所地在台北市○○街八六巷二號，此有
    院九十二年度訴字第一二八號卷第二○二頁）及戶口名簿影本一份（上訴狀之附
    件）在卷可按，且為上訴上於上訴狀內陳明甚詳，而本院九十二年度訴字第一二
    八號刑事判決書經郵政機關分別於九十三年七月二十八日、二十九日投遞二次均
    不獲會晤上訴人，未能妥投，而於九十三年七月三十日寄存送達於上訴人前揭住
    所地之警察機關─台北市政府警察局萬華分局昆明街派出所，並作送達通知書二
    份，一份黏貼於上訴人上開住所地之門首，另一份置於信箱中一節，此亦有本院
    有限公司台北郵局九十三年十一月四日北一投字○九三○六○○一四八號函在卷
    足資佐證，則前揭本院刑事判決書於九十三年八月九日即生送達效力，至於上訴
    人實際上何時收取該刑事判決書，對於送達效力自不生影響，是上訴人應於送達
    判決後之九十三年八月十日起算十日內提起上訴始為合法。惟上訴人因個人孤身
    獨居之因素，遲至九十三年九月二十七日始向警察機關領取上揭本院刑事判決書
    ，並於九十三年十月四日提起上訴，有刑事上訴狀之本院收狀戳一枚在卷可憑，
    其顯已逾越上訴期間，其上訴即屬違背法律上之程式，應予駁回。
四、據上論斷，應依刑事訴訟法第三百六十二條前段裁定如主文。
中　　　華　　　民　　　國　　九十三　　年　　　十一　　月　　十  　　日
                                臺灣臺北地方法院刑事第一庭
                                    審判長法  官  陳興邦
                                          法  官  劉素如
                                          法  官  林婷立
右正本証明與原本無異。
如不服本裁定，應於裁定送達後五日內向本院提出抗告狀。
                                          書記官  葉志昭
中　　　華　　　民　　　國　　九十三　　年　　 十一 　　月　　 十一 　　日
